【裁判字號】    98,抗,359
【裁判日期】    980430
【裁判案由】    聲請定其應執行刑
【裁判全文】
臺灣高等法院刑事裁定                   98年度抗字第359號
抗  告  人
即  受刑人  甲○○
                    號
                    （現於臺灣新竹監獄）
上列抗告人因聲請定應執行刑案件，不服臺灣新竹地方法院中華
民國98年3月31日裁定（98年度聲字第324號），提起抗告，本院
裁定如下：
    主  文
抗告駁回。
    理  由
一、原裁定以：受刑人甲○○因犯贓物罪等10罪，經法院先後判
    處如附表所示之刑（附表編號4、5之罪，業經附表所示同案
    判決定其應執行有期徒刑1年，附表編號8、9、10之罪，業
    經附表所示同案判決定其應執行有期徒刑7月），均經分別
    確定在案，茲檢察官聲請定其應執行之刑，經審核認聲請為
    正當，爰依刑事訴訟法第477條第1項、刑法第53條、第51條
    第5款，定其應執行有期徒刑4年，經核洵無違誤。
二、抗告意旨略以：抗告人尚有97年度易字第237號、97年度易
    字第144號、97年度上訴第2679號、97年度易字第482號等案
    件應併合處罰，檢察官漏未聲請，尚有未洽；又抗告人就附
    表編號6、8-10之97年度易字第262號、97年度易字第274號
    案件均係主動自首，原審法院定執行刑卻未予審酌，裁量過
    重；又抗告人於97年度易字第237號毒品案件審理時應陳述
    抗告人所犯數案是否屬集合犯，而審理時法官稱於聲請定執
    行刑時一罪尚可減一個月，惟本件附表編號1、2、3、6、7
    號等5罪定執行刑時僅共減2個月，顯不符定刑之比例原則等
    語。
三、經查：
  (一)按依刑法第48條應更定其刑者，或依刑法第53條及第54條應
    依刑法第51條第5款至第7款之規定，定其應執行之刑者，由
    該案犯罪事實最後判決之法院之檢察官，聲請該法院裁定之
    。前項定其應執行之刑者，受刑人或其法定代理人、配偶，
    亦得請求前項檢察官聲請之。刑事訴訟法第477條定有明文
    。是聲請定執行刑為檢察官之權限，本件抗告人若認其所犯
    97年度易字第237號、97年度易字第144號、97年度上訴第26
    79號、97年度易字第482號等案應併合處刑，自得請求上開
    犯罪事實最後判決法院之檢察官向該法院聲請之，於檢察官
    提出聲請前，本院自無得主動合併定應執行刑。另抗告人若
    不服判決之結果，應在收受原判決時，於法定期間內，依上
    訴程序提起救濟，始為正當。裁判確定後，當事人除有再審
    或非常上訴之事由外，即不得就實體事項再為爭執。抗告人
    所犯相關案件是否屬集合犯或是否符合自首、應否減輕其刑
    等事項，均屬事實審法院量刑審酌之事項，尚非判決確定後
    定應執行刑法院所得調查審酌之事項，抗告人就此再為爭執
    ，並無可採。
  (二)又按法律上屬於自由裁量之事項，並非概無法律性之拘束。
    法院就自由裁量權之行使，除不得逾越法律所規定範圍之外
    部性界限外，尚應受比例原則、公平正義原則之規範，謹守
    法律秩序之理念，體察法律之規範目的，使其結果實質正當
    ，合於裁量之內部性界限，俾與立法本旨相契合。刑法第51
    條第5款規定數罪併罰，宣告多數有期徒刑者，應於各刑中
    之最長期以上，各刑合併之刑期以下，定其應執行之刑期，
    但不得逾30年（修正前舊法為20年），其就數罪併罰，固非
    採併科主義，而係採限制加重主義，就俱發各罪中，以最重
    之宣告刑為基礎，由法院參酌他罪之宣告刑，裁量加重定之
    ，且不得逾法定之30年最高限制，此即外部性界限。然上揭
    定其應執行刑，既屬刑法賦予法院自由裁量之事項，其應受
    內部性界限之拘束，要屬當然（最高法院96年台上第7583號
    判決意旨參照），足認量刑為法院自由裁量之事項，除應符
    合內、外部性界限及相關原則規範外，並不受其他法官、法
    院之拘束。本件抗告人所犯如附表所示之刑就各宣告刑加總
    後共計4年6月，而其中附表編號4、5之罪，業經附表所示同
    案判決定其應執行有期徒刑1年，附表編號8、9、10之罪，
    業經附表所示同案判決定其應執行有期徒刑7月，此5罪抗告
    人扣減利益為4個月（此5罪宣告刑加總原為有期徒刑1年11
    月），則原審法院就此扣減之4個月利益予以尊重，而於各
    宣告刑中之最長期（有期徒刑8月）以上，各刑合併之有期
    徒刑4年2月（4年6月扣除4月）以下之範圍內，就抗告人如
    附表所示各罪定應執行有期徒刑4年，經核並未逾越刑法第5
    1條第5款之界限，符合量刑裁量之外部性界限及內部性界限
    ，自屬適法。抗告人仍執前開情詞而指摘原裁定不當，自無
    理由，應予駁回。
據上論結，應依刑事訴訟法第412條，裁定如主文。
中    華    民    國    98    年    4     月    30    日
                  刑事第十一庭審判長法  官  張連財
                                    法  官  楊照男
                                    法  官  吳啟民
以上正本證明與原本無異。
不得再抗告。
                                    書記官  鄒賢英
中    華    民    國    98    年    5     月    1     日


司法院資訊處製作；財團法人民間司法改革基金會備份。
